臺灣板橋地方法院刑事判決　　　　　　　 96年度訴字第827號
公　訴　人　臺灣板橋地方法院檢察署檢察官
被　　　告　丙○○
　　　　　　　　　　（另案於臺灣臺北監獄臺北分監執行中）
　　　　　　乙○○
　　　　　　戊○○
　　　　　　　　　　（另案於臺灣臺北監獄臺北分監執行中）
上列被告因搶奪等案件，經檢察官提起公訴（95年度偵字第
28573 號），被告就被訴事實為有罪之陳述，經告知簡式審判程
序之旨，並聽取當事人之意見後，本院裁定依簡式審判程序審理
，並判決如下：
    主  文
丙○○竊盜，累犯，處有期徒刑伍月。又意圖為自己不法之所有
，結夥三人以上，搶奪他人之動產，累犯，處有期徒刑壹年陸月
。應執行有期徒壹年拾月。
乙○○意圖為自己不法之所有，結夥三人以上，搶奪他人之動產
，累犯，處有期徒刑壹年肆月。
戊○○意圖為自己不法之所有，結夥三人以上，搶奪他人之動產
，累犯，處有期徒刑壹年肆月。
    事  實
一、
（一）丙○○曾於民國93年間，因竊盜案件，經本院以92年度簡
      上字第451 號判處有期徒刑6 月，如易科罰金，以300 元
      折算1 日確定，於94年3 月2 日准予易科罰金執行完畢；
      又於93年間因違反毒品危害防制條例案件，經本院以93年
      度訴字第361 號判處有期徒刑7 月確定，於93年12月14日
      縮刑期滿執行完畢。乙○○曾於94年間，因搶奪案件，經
      本院以94年度訴字第2046號判處有期徒刑1 年確定，於95
      年10月25日因縮刑期滿執行完畢。戊○○曾於92年，因搶
      奪案件，經本院以92年度訴字第1650號判處有期徒刑1 年
      確定，又於93年間，因竊盜案件，經本院以93年度簡字第
      1244號判處有期徒刑2 月確定，二罪經定應執行刑為有期
      徒刑1 年，並於93年10月31日縮刑期滿執行完畢；再於94
      年間，因施用毒品、竊盜、贓物罪，經本院分別以94年度
      訴字第634 號、94年度簡字第1739號、94年度簡字第3645
      號，判處有期徒刑8 月、3 月、3 月確定，經定應執行刑
      為有期徒刑1 年，甫於95年4 月14日執行完畢，又因搶奪
      案件，經本院以95年度訴字第2091號判處有期徒刑1 年2
      月確定（尚未執行完畢）。均猶不知警惕。
（二）丙○○先意圖為自己不法之所有，基於竊盜之犯意，於95
      年11月21日15時許，在臺北縣三峽鎮○○街26號前，見丁○○所有車牌號碼HZ2-858 號機車停放該處，即以其母所
      有之機車鑰匙竊取上開機車騎用，並騎去找乙○○及戊○○，提議搶奪路人財物，即與乙○○、戊○○結夥三人以
      上，共同意圖為自己不法所有，基於搶奪他人之動產之犯
      意聯絡，謀議由丙○○騎乘前揭機車搭載乙○○，伺機搶
      取路人之財物，戊○○則騎乘乙○○所有車牌號碼
      M37-852 號機車尾隨在後，待搶得財物，再由戊○○藉故
      阻擋被害人。前開3 人即騎乘機車，尋找搶奪之對象。嗣
      於同日16 時10 分許，騎至臺北縣土城市○○路○ 段127
      號附近時，見甲○○脖子上配戴金項鍊，乘坐其夫之機車
      在前方停等紅燈，認有機可乘，即由丙○○驅車接近甲○○，趁甲○○未及防備之際，由乙○○以徒手施不法腕力
      搶奪甲○○脖子上之金項鍊1 條（重約1 兩），得手後丙○○便加速逃逸，戊○○則上前向甲○○佯稱將為其追逐
      丙○○與乙○○，卻騎乘在甲○○前，阻擋甲○○之視線
      ，使甲○○不易追緝，待甲○○無法追趕之際，隨即脫逃
      。丙○○、乙○○及戊○○並於同日16時53分許，將搶得
      之金項鍊1條 ，持至位在臺北縣樹林市○○街46號之「佳
      純珠寶銀樓」，售予不知情之黃金城，並將販售之價金新
      臺幣 (下同)16,530 元朋分花用。嗣經甲○○報警後，為
      警循線查獲。
二、案經甲○○告訴臺北縣政府警察局土城分局報告臺灣板橋地
    方法院檢察署檢察官偵查起訴。
    理  由
一、上揭事實，業據被告丙○○、乙○○與戊○○於警詢、檢察
    官偵訊及本院審理中坦承不諱，亦據告訴人甲○○於警詢及
    檢察官偵訊中、被害人丁○○於警詢中指述綦詳，核與證人
    黃金城於警詢中證述情節相符。此外並有贓物認領保管單、
    車籍作業系統─查詢認可資料、車輛車牌失竊作業─查獲車
    輛認可資料、臺北縣政府警察局車輛失竊電腦輸入單、臺北
    縣政府警察局車輛尋獲電腦輸入單、金飾來源證明書各乙紙
    、監視器畫面翻拍照片8 幀在卷可稽。足徵被告3 人自白均
    與事實相符。本件事證明確，被告3 人犯行洵堪認定，應予
    依法論處。
二、核被告丙○○竊取機車之犯行，係犯刑法第320 條第1 項之
    竊盜罪；被告丙○○、乙○○及戊○○搶奪告訴人甲○○所
    有之金項鍊1 條之所為，則係犯同法第326 條第1 項、第
    321 條第1 項第4 款之加重搶奪罪。被告3 人就上揭搶奪犯
    行，有犯意之聯絡，及行為之分擔，皆為共同正犯。被告丙○○所犯上揭2 罪間，犯意各別，行為不同，應予分論併罰
    。又被告丙○○曾因違反毒品危害防制條例案件，經本院以
    93 年 度訴字第361 號判處有期徒刑7 月確定，於93年12月
    14日縮刑期滿執行完畢。被告乙○○曾因搶奪案件，經本院
    以94 年 度訴字第2046號判處有期徒刑1 年確定，於95年10
    月25日因縮刑期滿執行完畢。被告戊○○曾因施用毒品、竊
    盜、贓物罪，經本院分別以94年度訴字第634 號、94年度簡
    字第1739號、94年度簡字第3645號，判處有期徒刑8 月、3
    月、3 月確定，經定應執行刑為有期徒刑1 年，於95年4 月
    14日執行完畢，有卷附之臺灣高等法院被告前案紀錄表乙紙
    可按，被告3 人受有期徒刑之執行完畢，5 年以內均故意再
    犯有期徒刑以上之罪，皆為累犯，均應依法加重其刑。爰審
    酌被告3人均正值壯齡，竟因缺錢即結夥三人搶奪告訴人之
    金項鍊，所為不僅造成告訴人個人之財物損失，更造成告訴
    人心理恐懼，威脅用路行人之人身及財物安全，對社會治安
    影響甚為重大，兼衡其等犯罪之素行、動機、目的、手段、
    搶奪及竊取財物之價值，被告丙○○為提議行搶之人，罪責
    較重，及均坦承犯行之犯後態度等一切情狀，分別量處如主
    文所示之刑，被告丙○○部分並定其應執行之刑，以資懲儆
    。
據上論斷，應依刑事訴訟法第273 條之1 第1 項、第299 條第1
項前段，刑法第28條、第320 條第1 項、第326 條第1 項、第47
條第1 項、第51條第5 款，刑法施行法第1 條之1 第1 項、第2
項前段，判決如主文。
本案經檢察官曾文鐘到庭執行職務。
中　　華　　民　　國　　96　　年　　4 　　月　　27　　日
                  刑事第十一庭  法　官  張宏節
此正本與原本無異。
如不服本判決應於送達後10日內向本院提出上訴狀
                                書記官  李崇文
中　　華　　民　　國　　96　　年　　4 　　月　　27　　日
附錄本案論罪科刑法條全文：
刑法第320條第1項
（普通竊盜罪）
意圖為自己或第三人不法之所有，而竊取他人之動產者，為竊盜
罪，處 5 年以下有期徒刑、拘役或 5 百元以下罰金。
刑法第326條第1項
（加重搶奪罪）
犯前條第 1 項之罪，而有第 321 條第 1 項各款情形之一者，處
 1 年以上 7 年以下有期徒刑。
刑法第321條第1項第4款
（加重竊盜罪）
犯竊盜罪而有左列情形之一者，處 6 月以上、 5 年以下有期徒
刑：
四  結夥三人以上而犯之者。
